【裁判字號】    95,簡上,13
【裁判日期】    950331
【裁判案由】    竊盜
【裁判全文】
臺灣臺南地方法院刑事判決              95年度簡上字第13號
    上  訴  人  臺灣臺南地方法院檢察署檢察官
    被      告  乙○○
上列上訴人因竊盜案件，不服本院九十四年度簡字第二六三五號
中華民國九十四年十一月十六日第一審判決（聲請案號：九十四
年度速偵字第一五五號，併案案號：九十五年度偵字第1184號）
，提起上訴，本院管轄之第二審合議庭判決如下：
    主  文
原判決撤銷。
乙○○連續竊盜，處有期徒刑陸月，如易科罰金，以參佰元折算
壹日。
    事  實
一、乙○○基於為自己不法所有之意圖之概括犯意，首於民國94
    年10月9日上午10時40分許，在臺南縣永康市○○街一二三
    號甲○○看管之「夢想家飲料店」內，徒手開啟該店內櫃臺
    放置金錢之抽屜並竊取置於其內之新台幣（下同）1700元（
    10元硬幣共40枚，50元硬幣共8枚，100元紙鈔共9張），得
    手後藏置於其長褲2側口袋內，正欲離去之際，適為甲○○
    發覺，而報警當當場查獲，並自乙○○身上扣得上開贓物。
    繼於民國94年11月12日6時許，在臺南縣永康市○○路246
    巷13號丙○○經營之德成商店內，趁櫃檯無人看守之際，打
    開收銀機竊取丙○○所有之現金2200元，嗣於當日6時20分
    許，準備離去之際，為老闆丙○○發覺而報警查獲。
二、案經台南縣警察局永康分局移送台灣台南地方法院檢察署檢
    察官偵查起訴及移送併辦。
    理  由
一、上開事實，業據被告乙○○於警訊時及偵審中供承不諱，核
    與告訴人甲○○、被害人丙○○於警訊時指訴情節均相符，
    並有贓物認領保管單二紙在卷可資佐證，罪證明確，被告犯
    行堪以認定。
二、核被告所為，均係犯刑法第三百二十條第一項之普通竊盜罪
    。其先後二次犯行，時間緊接，犯罪構成要件相同，顯係基
    於一概括犯意反覆為之，應依連續犯之規定論以一罪，並依
    法加重其刑。檢察官雖未就被告第二次（即併辦部分）起訴
    ，惟查該部份犯行與起訴部份，有連續犯之裁判上一罪關係
    ，為起訴效力所及，本院自得併予審理。原審據以論罪科刑
    ，固非無見，惟原判決未及審酌上開併辦部分，自有未洽，
    檢察官上訴意旨指摘原判決有上開未予斟酌併辦之違誤情事
    ，應認為有理由。原審判決既有可議，自應由本院予以撤銷
    改判。爰審酌被告前有二次竊盜前科，素行欠佳，有台灣高
    等法院被告全國前案紀錄表乙紙附卷足憑，竟不知悔改，復
    連續二次行竊，犯罪所生危害非輕，惟犯後坦承犯行，態度
    良好，所得財物價值非多等一切情狀，量處如主文所示之刑
    ，並諭知易科罰金之折算標準，以示懲儆。
三、據上論斷，應依刑事訴訟法第四百五十五條之一第一項、第
    三項、第三百六十四條、第三百六十九條第一項前段、第二
    百九十九條第一項前段，刑法第五十六條、第三百二十條第
    一項、第四十一條第一項前段、罰金罰鍰提高標準條例第一
    條前段、第二條，判決如主文。
中    華    民    國    95    年    3     月    31    日
                  刑事第十庭  審判長法  官  吳勇輝
                                    法  官  張維君
                                    法  官  柯顯卿
以上正本證明與原本無異。
本件不得上訴。
                                    書記官  黃子起
中    華    民    國    95    年    3     月    31    日
附錄所犯法條：
刑法第320條第1項；
意圖為自己或第三人不法之所有，而竊取他人之動產者，為竊
盜罪，處5年以下有期徒刑、拘役或500元以下罰金。


司法院資訊處製作；財團法人民間司法改革基金會備份。
